【裁判字號】    97,上訴,1117
【裁判日期】    971229
【裁判案由】    偽證
【裁判全文】
臺灣高等法院高雄分院刑事判決        97年度上訴字第1117號
上  訴  人  臺灣高雄地方法院檢察署檢察官
被      告  丙○○
選任辯護人  洪錫鵬  律師
上列上訴人因被告偽證案件，不服臺灣高雄地方法院96年度訴字
第3984號中華民國97年5 月2 日第一審判決（起訴案號：臺灣高
雄地方法院檢察署96年度偵字第18996 號），提起上訴，本院判
決如下：
    主  文
上訴駁回。
    理  由
一、公訴意旨略以：被告丙○○係中耕企業股份有限公司（下稱
    中耕公司）股東，甲○○（被訴詐欺部分業經本院判決無罪
    確定）係中耕公司負責人，因被告丙○○與星興鋼鐵股份有
    限公司（下稱星興公司）總經理乙○○有親戚關係，於民國
    （以下同）87年5 月間，丙○○前往星興公司承攬貨運業務
    時，陳稱可介紹買主甲○○予乙○○認識，甲○○隨後即與
    乙○○相約在高雄市○○路之麗尊大飯店內商談，甲○○並
    當場向乙○○陳稱：欲以每公斤新臺幣（下同）6.5 元購買
    鋼胚9,432 噸（含稅價格共計為6,437 萬3,400 元）及每公
    斤7.8 元購買鋼筋500 噸（含稅價格共計為390 萬元）等語
    ，雙方合意後，乙○○於87年6 月底、7 月初即分批先後交
    付鋼胚2,000 噸、2,000 噸、5,432 噸予中耕公司；復於同
    年7 月初再交付鋼筋500 噸，惟事後乙○○向甲○○催討貨
    款時，甲○○陳稱擬將上開鋼胚、鋼筋出售予長鋒鋼鐵股份
    有限公司（下稱長鋒公司），以賣出之價款清償貨款，乙○○為順利取得貨款只得同意，詎甲○○將鋼胚及鋼筋轉售予
    他人取得價款後，僅分別於87年9 月間及10月18日交付如附
    表一所示之本票5 紙、支票2 紙（兩者合計共6,500 萬元）
    及作為利息之如附表二所示之支票6 紙（共計36萬元），並
    由被告丙○○擅自將上開貨款全數以如附表四之方式，將上
    開貨款6,437 萬192 元由中耕公司之萬通商業銀行汐止分行
    000-000-0000000-0 號帳戶提出，並挪往其經營、投資之國
    產運輸有限公司（下稱國產公司）供周轉之用。經乙○○於
    到期日提示後，前開支票全數均遭退票，甲○○復開立如附
    表三所示之支票11紙（共計456 萬1,400 元）以為攤還價款
    ，惟亦全數遭退票，乙○○因不甘損失，隨即於93年3 月30
    日向台灣高雄地方法院提起自訴，詎被告丙○○為避免遭該
    案牽連，竟基於偽證之犯意，先於93年7 月7 日，在該院審
    理93年度自字第48號案件時，於案情有重要關係之事項，證
    前具結後虛偽證稱：「（問：這批鋼筋、鋼胚交貨完畢後，
    甲○○有沒有付款？）有，付款的時間我忘記了」、「（問
    ：付款給誰？）我與中耕公司的會計把錢領出來，因錢沒地
    方放，乙○○叫我先把錢借給國產汽車」、「（問：長鋒公
    司的貨款匯到中耕的帳戶之後，是否由你去處理、提領？）
    我是跟中耕的會計一起去領的」、「（問：你是否有看到甲○○付現金給乙○○？）錢是我去領的，是拿去國產的」云
    云，復於93年10月13日，在本院審理93年度上易字第464 號
    案件時，於案情有重要關係之事項，證前具結後竟虛偽證稱
    ：「（問：被告甲○○是否有從這些款項中拿走或借走這些
    款項）匯的時候，沒有借走任何款項」、「（問：這些本票
    有5,000 多萬元，長鋒公司有匯款6,000 多萬元，其餘1,00
    0 多萬元的流向？）我不清楚流向」、「（問：你每次領款
    跟何人去？）是中耕公司會計拿存簿跟我去領的」云云，均
    足以妨害國家審判權之正確行使，嗣經台灣高雄地方法院於
    93年7 月23日判決甲○○無罪，乙○○不服上訴，復經本院
    於93年10月27日駁回上訴確定，乙○○始憤而對被告丙○○
    提出偽證之告發，因認被告丙○○涉有刑法第168 條偽證罪
    嫌。
二、公訴人認被告丙○○涉有刑法第168 條偽證罪嫌，無非係以
    ：(一)告發人乙○○於偵查中之指訴、(二)證人劉金治於偵查中
    之證述、(三)證人甲○○於88年6 月9 日調查中之供述、臺灣
    高雄地方法院檢察署88年度偵字第20455 號偵查中之供述及
    偵查中之證述、(四)台灣高雄地方法院93年度自字第48號案件
    於93年7 月7 日之審判筆錄及被告之證人結文、本院93年度
    上易字第464 號案件於93年10月13日之審判筆錄及被告之證
    人結文各1 份、(五)附表一、二、三所示之本票5 張、支票19
    張及退票理由單24張、中耕公司向星興公司購買該批鋼胚、
    鋼筋之發票2 紙、(六)國產運輸有限公司統一發票1 紙、(七)臺
    灣基隆地方法院檢察署86年度偵字第2821、3029號不起訴處
    分書、(八)台灣高雄地方法院93年度自字第48號、本院審理93
    年度上易字第464 號判決書各1 份、(九)萬通商業銀行汐止分
    行91年6 月20日萬通汐止字第113 號函及附件、同行91年8
    月29日萬通汐止字第151 號函各1 份，及(十)被告丙○○於偵
    查中之供述等語，為其論據。
三、訊據被告丙○○固坦承有於93年7 月7 日台灣高雄地方法院
    93年度自字第48號星興公司自訴甲○○詐欺案件審理時，及
    93年10月13日在本院93年度上易字第464 號詐欺案件審理時
    ，到庭具結，並為公訴意旨所載前揭證述之事實，惟堅決否
    認偽證，辯稱：我在上開案件審理時，均係依親身經驗之事
    實據實作證，且與證人甲○○、劉金治在偵訊時之證詞大致
    相同，不能以我之證詞與告發人乙○○之證詞不符，遽認我
    的證詞係虛偽，況乙○○確持有如附表一、二、三所示之支
    票，益徵乙○○確有同意將貨款借給國產汽車公司（附表一
    所示有關發票人係張朝喨之本票即係國產汽車公司之代表人
    張朝喨所簽發），否則乙○○在當時即不會收受上開票據等
    語。經查：
（一）告發人即星興公司總經理乙○○，經由被告丙○○之介紹
      ，認識中耕公司負責人甲○○，中耕公司於87年7 月間向
      星興公司以每公斤6.5 元之價格購得鋼胚9,432 噸（含稅
      價格共計為6,437 萬3,400 元），及以每公斤7.8 元之價
      格購得鋼筋500 噸（含稅價格共計為390 萬元）。嗣因中
      耕公司將上開鋼筋轉售他人，乙○○並協助中耕公司將鋼
      胚轉售予長鋒公司，長鋒公司將貨款匯進中耕公司之萬通
      商業銀行汐止分行000- 000-0000000-0號帳戶後，乙○○
      向甲○○催討貨款發生糾紛，星興公司於93年3 月30日向
      台灣高雄地方法院自訴甲○○涉犯刑法第339 條第1 項詐
      欺取財罪嫌（台灣高雄地方法院93年度自字第48號），被
      告在該案於93年7 月7 日地院審理時，具結證稱：「（問
      ：這批鋼筋、鋼胚交貨完畢後，甲○○有沒有付款？）有
      ，付款的時間我忘記了」、「（問：付款給誰？）我與中
      耕公司的會計把錢領出來，因錢沒地方放，乙○○叫我先
      把錢借給國產汽車」、「（問：長鋒公司的貨款匯到中耕
      的帳戶之後，是否由你去處理、提領？）我是跟中耕的會
      計一起去領的」、「（問：你是否有看到甲○○付現金給
      乙○○？）錢是我去領的，是拿去國產的」等語，嗣地院
      93年度自字第48號判決甲○○無罪後，星興公司不服提起
      上訴（本院93年度上易字第464 號），被告丙○○再於93
      年10月13日本院審理時，具結證稱：「（問：被告甲○○
      是否有從這些款項中拿走或借走這些款項）匯的時候，沒
      有借走任何款項」、「（問：這些本票有5,000 多萬元，
      長鋒公司有匯款6,000 多萬元，其餘1,000 多萬元的流向
      ？）我不清楚流向」、「（問：你每次領款跟何人去？）
      是中耕公司會計拿存簿跟我去領的」等語，本院復以93年
      度上易字第464 號判決駁回星興公司之上訴等情，有卷附
      台灣高雄地方法院93年度自字第48號刑事判決、本院93年
      度上易字第464 號刑事判決，及證人結文與筆錄影本各1
      份在卷可稽（臺灣高雄地方法院檢察署94年度發查字第24
      1 號卷第139 至168 、204 至205 、293 至296 頁頁），
      此部分事實堪以認定。然被告丙○○前開證詞，是否明知
      不實而故為虛偽證述，且該事項之有無，是否足以影響於
      裁判之結果者，應依積極證據為證。
（二）證人甲○○於原審證稱：乙○○自己去找長鋒公司，將鋼
      胚賣給長鋒公司，分成5 次交貨，每次都是載2 千噸並把
      發票帶過去，乙○○跟他們結帳後，發票是開給中耕公司
      ，因為乙○○把進項開給我們中耕公司，中耕公司再開銷
      項給長鋒公司，長鋒公司就會把錢匯到中耕公司，這些都
      是乙○○自己接洽，所以他知道錢何時會匯進來等語（原
      審卷第84至85頁），核與另案證人即長鋒公司管理部經理
      葉佳全於台灣高雄地方法院93年自字第48號案件中證稱：
      該案9 千噸鋼胚賣給長鋒公司是乙○○向我公司接洽，每
      次出貨以後，乙○○會送發票給長鋒公司，並詢問貨款付
      了沒，所有洽商、簽合約、出貨送發票，都是由乙○○與
      長鋒公司接洽，貨款匯入中耕公司設於萬通銀行汐止分行
      之帳戶等語相符（台灣高雄地方法院93年度自字第48號卷
      第194 至196 頁），而證人乙○○於原審亦證述：我有出
      面協助中耕公司處理把鋼胚轉賣給長鋒公司，我為使中耕
      公司趕快把長鋒公司之價金拿回來，付給星興公司，所以
      很積極配合處理，事先我會知道長鋒公司要付價款大概的
      日期，我事先有跟長鋒公司講好多少錢，我知道要匯到萬
      通銀行之帳戶，因為是中耕公司要我把帳戶資料拿去給長
      鋒公司等語（見原審卷第81頁），堪認中耕公司賣鋼胚給
      長鋒公司是由乙○○接洽、送發票，乙○○知悉長鋒公司
      將貨款匯入中耕公司帳戶之時間。又證人甲○○於原審證
      稱：當被告告訴我錢匯進來，我就蓋提款單並把存摺交給
      被告去領錢給乙○○，錢進來要拿發票都是被告跟乙○○
      接觸，鋼胚運費都是被告跟乙○○結帳，如何結我不知道
      我被告所領取的錢應該有交給乙○○，因長鋒公司的錢都
      是分批進來，如果錢沒有給乙○○，他就不會出第二批貨
      等語（見原審卷第85、87、90頁），而證人乙○○於台灣
      高雄地方法院93年自字第48號案件中證稱：我發票分5 次
      送給長鋒公司，我送發票去有核對金額、數量，長鋒公司
      的人有告訴伊，貨款已經匯進去了，我送發票給長鋒公司
      ，長鋒公司要拿發票去向銀行貸款開國內信用狀，這樣長
      鋒公司才能將錢匯入中耕公司的帳戶等語（前述自字卷第
      179 、180 頁），及乙○○於原審證稱：出貨完畢後，給
      付貨款的部分，我都是跟被告聯絡等語（原審卷第76頁）
      ，可知中耕公司給付貨款給星興公司之事宜，係由乙○○
      與被告聯絡處理。又證人乙○○於原審證稱：附表一所示
      本票5 張及支票2 張，是在我持有中，而且票據不止只有
      這7 張，支票還有其他攤還的，這7 張票據是本件鋼胚的
      價款，我收到票據時，票據的到期日還未到，被告有交付
      本票及支票作為價款給我，價金部分的支票分2 、3 次給
      我，因為長鋒公司給中耕公司的貨款是分批，所以被告給
      我之支票也是分批，長鋒公司匯款給中耕公司後，被告就
      應該把錢付給我，如果沒有現金，就要開票給我，中耕公
      司2 張6 百萬元的支票是甲○○給我的，其他5 張本票是
      被告拿給我的，被告拿給我本票之時間，也是分好幾次等
      語（見原審卷第71至76頁），佐以卷附中耕公司銀行存摺
      影本之記載，長鋒公司係於87年8 月10日、87年8 月15日
      、87年8 月21日、87年8 月27日先後各匯款4 筆1365萬元
      ，另於87年8 月28日匯款977 萬192 元至中耕公司設於萬
      通銀行汐止分行之000-000-0000000- 0號帳戶（同上發查
      字卷第15至16頁），而附表一所列「張朝喨」為發票人之
      本票5 紙，其發票日分別於87年8 月14日、87年8 月25日
      、87年8 月25日、87年9 月1 日、87年9 月1 日（同上發
      查字卷第21、23、25、27、29頁），係分別在長鋒公司各
      次匯款之後，乙○○既知悉長鋒公司將貨款匯進中耕公司
      帳戶之時間，仍持續為中耕公司送發票給長鋒公司，並與
      被告丙○○接洽中耕公司給付貨款事宜，分次收受上開以
      「張朝喨」為發票人之本票5 紙（票據正面記載有被告之
      妻「李佳樺」之姓名），且未要求被告丙○○在上開5 張
      本票背書，以擔保該等本票之支付，足認乙○○有同意被
      告丙○○將長鋒公司匯進中耕公司之貨款，提領後把錢借
      給國產汽車公司。被告丙○○於93年7 月7 日在台灣高雄
      地方法院93年度自字第48號案件作證時，證述：「（問：
      這批鋼筋、鋼胚交貨完畢後，甲○○有沒有付款？）有，
      付款的時間我忘記了」、「（問：付款給誰？）我與中耕
      公司的會計把錢領出來，因錢沒地方放，乙○○叫我先把
      錢借給國產汽車」、「（問：長鋒公司的貨款匯到中耕的
      帳戶之後，是否由你去處理、提領？）我是跟中耕的會計
      一起去領的」、「（問：你是否有看到甲○○付現金給乙○○？）錢是我去領的，是拿去國產的」等語，因乙○○
      分次收受上開以「張朝喨」為發票人之本票5 紙，則乙○○有同意被告丙○○將長鋒公司匯進中耕公司之貨款，提
      領後把錢借給國產汽車公司，應非虛偽。
（三）公訴人雖以證人劉金治於偵查中證稱：沒有印象有與丙○○去銀行提款過，沒有提領過500 萬元以上的現金，只有
      發薪資的時候有提領過100 萬元的現金等語（同上發查卷
      第260 至262 頁），認被告證稱長鋒公司匯入中耕公司帳
      戶之款項係由其與中耕公司會計前往提領等情，均為虛構
      。然證人即中耕公司會計劉金治於原審具結證稱：我認識
      被告，被告是中耕公司股東，在87年間我有與被告一起到
      銀行提領過款項，不清楚該款項用途，是老闆叫我與被告
      一起去領，公司的印章是負責人保管，存摺是我保管，公
      司要領錢，除了我之外，還有其他人可以去銀行領錢，只
      要老闆有交代，我會把存摺交給老闆，看老闆要請誰去領
      款，這情形在我任職期間很頻繁，我有跟被告一起到萬泰
      銀行提領過現金，但金額不記得等語（見原審卷第104 至
      105 頁），經公訴人詰問證人劉金治於偵查中檢察官問其
      是否有與被告丙○○一起提領過現金，其回答沒有印象，
      為何證述不同時，證人劉金治仍證述「我有跟被告一起去
      領過」等語（見原審卷第105 頁），而證人甲○○於原審
      亦證稱：長鋒公司匯給中耕公司之貨款，是被告跟會計劉
      金治去領的，我都是蓋提款單及拿存摺給他，每一次都是
      這樣等語（見原審卷第88頁），則被告丙○○上開證述長
      鋒公司的貨款匯到中耕的帳戶之後，是由其與中耕公司會
      計一起去提領等語，亦非虛偽。
（四）證人甲○○從中借走1 千2 百萬元部分，甲○○雖於原審
      證稱：附表一2 張600 萬元支票是中耕公司向乙○○借錢
      所開出的支票，我是在收取貨款之後才向乙○○借款，我
      不是當面向乙○○借款，是透過被告跟乙○○接洽等語（
      見原審卷第87至88頁），且由卷附如附表一所示支票2 紙
      影本背面均有被告之背書（同上發查卷第17、19頁），堪
      認被告於93年10月13日在本院審理93年度上易字第464 號
      案件時具結證稱：「（問：被告甲○○是否有從這些款項
      中拿走或借走這些款項）匯的時候，沒有借走任何款項」
      、「（問：這些本票有5,000 多萬元，長鋒公司有匯款6,
      000 多萬元，其餘1,000 多萬元的流向？）我不清楚流向
      」等語與事實不符，然本院93年度上易字第464 號判決並
      未採用被告此部分之證詞，且該案二審判決認定「縱被告
      （即甲○○）亦有將長鋒公司匯入被告公司（即中耕公司
      ）帳戶之款項提領1 千2 百萬元，惟該款項亦係長鋒公司
      給付中耕公司之價金，屬中耕公司所有，無須徵得自訴人
      （即星興公司）之同意即可動用，因此，即使被告未向自
      訴人公司總經理乙○○表示欲借用其中之1 千2 百萬元，
      亦未依中耕公司與自訴人間之買賣契約給付該部分之價金
      ，亦係是否應負債務不履行責任之民事糾葛；丙○○若未
      經自訴人公司授權而擅自向被告（指該案被告甲○○）收
      取販售鋼料所得款項，惟被告既不知情，因此，此部分亦
      係被告指（甲○○）應否對自訴人公司負全部價金均未給
      付之債務不履行之責任之另一民事糾葛，均與詐欺罪無涉
      」等語，此有本院93年度上易字第464 號判決可憑（同上
      發查字卷第160 頁），足認被告丙○○此部分證言與該案
      判決結果不生影響，被告丙○○上開證述非屬於案情有重
      要關係之事項，則對於甲○○有無自長鋒公司之匯款中借
      走款項節，證述匯的時候沒有借走款項，長鋒公司匯款60
      00多萬元，本票有5000多萬元，其餘1000多萬元其不清楚
      流向等語，其事項之有無，並不影響前案裁判之結果，則
      被告丙○○就此部分於前案二審法院審理時，以證人身分
      所為1000多萬元其不清楚流向之陳述，因不符「於案情有
      重要關係」之構成要件，此部分亦不成立偽證罪。
    綜上所述，因另案證人即長鋒公司管理部經理葉佳全於台灣
    高雄地方法院93年自字第48號案件中證稱：該案9 千噸鋼胚
    賣給長鋒公司是乙○○向我公司接洽，每次出貨以後，乙○○會送發票給長鋒公司，並詢問貨款付了沒，所有洽商、簽
    合約、出貨送發票，都是由乙○○與長鋒公司接洽等語，因
    中耕公司賣鋼胚給長鋒公司是由告發人乙○○接洽、送發票
    ，乙○○知悉長鋒公司將貨款匯入中耕公司帳戶之時間，又
    嗣後乙○○分次收受上開以國產汽車公司負責人「張朝喨」
    為發票人之本票5 紙，若告訴人不同意將售鋼胚款轉借給國
    產汽車公司，何以仍繼續分次收取張朝喨之本票，何以不向
    被告丙○○明示下不為例而阻止被告丙○○將錢再借給國產
    公司並不再收取第2 次以後之張朝喨之本票，是應認乙○○
    有同意被告丙○○將長鋒公司匯進中耕公司之貨款，提領後
    把錢借給國產汽車公司，原審亦同此認定告發人有同意將貨
    款轉借國產公司，是尚難認被告丙○○偽證，此外復查無其
    他確切證據證明被告丙○○有偽證情事，其犯罪即屬不能證
    明。
四、原審以不能證明被告丙○○犯偽證罪，依法諭知無罪，核無
    不合，檢察官上訴指摘原判決不當，為無理由，應予駁回。
據上論結，應依刑事訴訟法第368 條，判決如主文。
本案經檢察官許美女到庭執行職務。
中    華    民    國    97    年    12    月    29    日
                    刑事第六庭    審判長法  官  張盛喜
                                        法  官  李嘉興
                                        法  官  邱永貴
以上正本證明與原本無異。
如不服本判決應於收受本判決後10日內向本院提出上訴書狀，其
未敘述上訴理由者，並得於提起上訴後10日內向本院補提理由書
狀（均須按他造當事人之人數附繕本）「切勿逕送上級法院」。
中    華    民    國    97    年    12    月    29    日
                                        書記官  黃一秋
附錄本件判決論罪科刑法條：
附表一：
  ┌────┬─────┬──────┬──────┬──────┬─────┐
  │票據名稱│票據號碼  │發   票   人│發票日      │ 到期日     │金額      │
  ├────┼─────┼──────┼──────┼──────┼─────┤
  │本票    │JD0000000 │張朝喨      │87年8月14日 │ 88年2月14日│2,000萬元 │
  ├────┼─────┼──────┼──────┼──────┼─────┤
  │本票    │CC0000000 │張朝喨      │87年8月25日 │ 88年2月25日│500萬元   │
  ├────┼─────┼──────┼──────┼──────┼─────┤
  │本票    │CC0000000 │張朝喨      │87年8月25日 │ 88年2月25日│500萬元   │
  ├────┼─────┼──────┼──────┼──────┼─────┤
  │本票    │CC0000000 │張朝喨      │87年9月1日  │ 88年3月1日 │1,500萬元 │
  ├────┼─────┼──────┼──────┼──────┼─────┤
  │本票    │CC0000000 │張朝喨      │87年9月1日  │ 88年3月1日 │800萬元   │
  ├────┼─────┼──────┼──────┼──────┼─────┤
  │支票    │AF0000000 │中耕公司    │88年2月15日 │            │600萬元   │
  ├────┼─────┼──────┼──────┼──────┼─────┤
  │支票    │AF0000000 │中耕公司    │88年2月15日 │            │600萬元   │
  └────┴─────┴──────┴──────┴──────┴─────┘
附表二：
  ┌────┬─────┬──────┬──────┬──────┐
  │票據名稱│票據號碼  │發   票   人│發   票   日│金        額│
  ├────┼─────┼──────┼──────┼──────┤
  │支票    │AF0000000 │中耕公司    │87年12月15日│9萬元       │
  ├────┼─────┼──────┼──────┼──────┤
  │支票    │AF0000000 │中耕公司    │87年12月15日│9萬元       │
  ├────┼─────┼──────┼──────┼──────┤
  │支票    │AF0000000 │中耕公司    │88年1月15日 │9萬元       │
  ├────┼─────┼──────┼──────┼──────┤
  │支票    │AF0000000 │中耕公司    │88年1月15日 │9萬元       │
  ├────┼─────┼──────┼──────┼──────┤
  │支票    │AF0000000 │中耕公司    │88年2月15日 │9萬元       │
  ├────┼─────┼──────┼──────┼──────┤
  │支票    │AF0000000 │中耕公司    │88年2月15日 │9萬元       │
  └────┴─────┴──────┴──────┴──────┘
附表三：
  ┌────┬─────┬──────┬──────┬──────┐
  │票據名稱│票據號碼  │發   票   人│發   票   日│金        額│
  │        │          │            │            │            │
  ├────┼─────┼──────┼──────┼──────┤
  │支票    │AF0000000 │國興公司    │88年1月20日 │65萬零700元 │
  ├────┼─────┼──────┼──────┼──────┤
  │支票    │AF0000000 │國興公司    │87年12月20日│65萬零700元 │
  ├────┼─────┼──────┼──────┼──────┤
  │支票    │AF0000000 │國興公司    │88年4月20日 │1,800元     │
  ├────┼─────┼──────┼──────┼──────┤
  │支票    │AF0000000 │國興公司    │88年3月20日 │1,800元     │
  ├────┼─────┼──────┼──────┼──────┤
  │支票    │AF0000000 │國興公司    │88年5月20日 │1,800元     │
  ├────┼─────┼──────┼──────┼──────┤
  │支票    │AF0000000 │國興公司    │88年2月20日 │1,800元     │
  ├────┼─────┼──────┼──────┼──────┤
  │支票    │AF0000000 │國興公司    │88年6月20日 │65萬零700元 │
  ├────┼─────┼──────┼──────┼──────┤
  │支票    │AF0000000 │國興公司    │88年7月20日 │65萬零700元 │
  ├────┼─────┼──────┼──────┼──────┤
  │支票    │AF0000000 │國興公司    │88年8月20日 │65萬零700元 │
  ├────┼─────┼──────┼──────┼──────┤
  │支票    │AF0000000 │國興公司    │88年9月20日 │65萬零700元 │
  ├────┼─────┼──────┼──────┼──────┤
  │支票    │AF0000000 │國興公司    │88年10月20日│65萬零700元 │
  └────┴─────┴──────┴──────┴──────┘
附表四：
  ┌──────┬──────┬──────┬──────────┐
  │匯款日期    │匯款人      │金        額│移出帳戶方式        │
  ├──────┼──────┼──────┼──────────┤
  │87年8月10日 │長鋒公司    │1,365萬元   │於87年8月11日提領現 │
  │            │            │            │金1,476萬7,454元。  │
  ├──────┼──────┼──────┼──────────┤
  │87年8月15日 │長鋒公司    │1,365萬元   │自87年8月15日起至87 │
  │            │            │            │年8月20日止，分批以 │
  │            │            │            │提領現金及收轉現移出│
  │            │            │            │帳戶（詳證據欄10）。│
  ├──────┼──────┼──────┼──────────┤
  │87年8月21日 │長鋒公司    │1,365萬元   │於87年8月21日提領現 │
  │            │            │            │1,365萬元。         │
  ├──────┼──────┼──────┼──────────┤
  │87年8月27日 │長鋒公司    │1,365萬元   │於87年8月21日移出   │
  │            │            │            │1,365萬元，分為500萬│
  │            │            │            │元、500萬元、365萬元│
  │            │            │            │3筆以收轉現方式移出 │
  │            │            │            │。                  │
  ├──────┼──────┼──────┼──────────┤
  │87年8月28日 │長鋒公司    │977萬192元  │於87年8月29日以收轉 │
  │            │            │            │現方式移出。        │
  └──────┴──────┴──────┴──────────┘


司法院資訊處製作；財團法人民間司法改革基金會備份。
